【裁判字號】    90,易,2089
【裁判日期】    900905
【裁判案由】    賭博
【裁判全文】
臺灣台中地方法院刑事判決    九十年度易字第二Ｏ八九號
    公  訴  人  臺灣台中地方法院檢察署檢察官
    被      告  甲○○
                丁○○
                乙○○
                己○○○
                戊○○
                丙○○
右列被告等因賭博案件，經檢察官聲請以簡易判決處刑（九十年度偵字第七三Ｏ九號
、七三六九號、七五五五號、七六四Ｏ號、七六五三號），經本院改依通常程序判決
如左：
    主      文
甲○○共同連續意圖營利，聚眾賭博，處有期徒刑肆月，如易科罰金佰元折算壹日
。扣案之電腦壹組、帳冊壹本又壹張、卡號單張及紀錄單伍拾伍張，均沒收。
丁○○幫助連續意圖營利，聚眾賭博，累犯，處有期徒刑貳月，如易科罰金佰元折
算壹日。
乙○○共同連續意圖營利，聚眾賭博，處有期徒刑肆月，如易科罰金佰元折算壹日
。扣案電視機壹台、電腦主機壹台、傳真機壹台、電話機肆台，均沒收。
己○○○連續在公眾得出入之場所賭博財物，處罰金壹仟元，如易服勞役以佰元折
算日。扣案之電腦壹組、傳真機壹台、押注明細表捌張、押注帳單陸拾捌張及帳冊壹
本，均沒收。
戊○○連續在公眾得出入之場所賭博財物，處罰金貳仟元，如易服勞役以佰元折算
日。扣案之傳真機壹台、電話壹台、簽賭紀錄簿貳本及卡號單（傳真紙）貳張，均沒
收。
丙○○連續在公眾得出入之場所賭博財物，處罰金壹仟元，如易服勞役以佰元折算
日。扣案之電腦主機壹組、傳真機壹台及帳冊壹本，均沒收。
    事      實
一、丁○○曾於民國八十二年間因違反山坡地保育利用條例案件，經最高法院判處有
    期徒刑八月確定，於八十七年十二月二十二日執行完畢。緣莊周勇（另案由公訴
    人偵辦）自八十九年十月初某日起，以經營電腦網路賭博網站之方式，先在電腦
    設立網址為www．7w188w2之網站，並將負責電腦網路簽賭工作之電腦設備機房設
    在台中市○○○街九號六樓，又將向中華電信股份有限公司申辦之（Ｏ四）00
    000000號等二十七線電話之電話接線轉拉至前開電腦設備之機房處，以便
    提供賭客下注之用，再以月薪新台幣（下同）二萬元之代價雇用高鵬齡（另行提
    起公訴），與莊周勇共同在該機房內負責電腦操作、接收各簽賭站傳送所押注之
    金額及賭帳彙整之會計工則作。甲○○自九十年三月二十日起，向知情之丁○○
    無償借用台中縣豐原市○○路綠山巷一八六弄二號住處之房間，透過綽號「陳哥
    」之成年男子，與莊周勇、高鵬齡共同意圖營利，並基於概括之犯意，提供前開
    公眾得出入之場所作為簽賭站，由綽號「陳哥」之男子至前開處所安裝電腦網路
    設備作為簽賭之用，而由甲○○對外招攬不特定之賭客至其簽賭站押注賭博金錢
    ；丁○○則出借前開處所幫助甲○○經營網路簽賭站。乙○○則自九十年四月十
    日起，與莊周勇、高鵬齡共同意圖營利，並基於概括之犯意，由乙○○提供台中
    縣烏日鄉○○街四三一號公眾得出入之場所作為簽賭站，而由莊周勇至前開處所
    安裝電腦網路設備供上網賭博之用，再由乙○○對外招攬不特定之賭客至其簽賭
    站押注賭博金錢。其賭博方法為：賭客先向各簽賭站購買會員卡，有遊戲卡（試
    玩用，不計輸贏）、一般卡（一萬元至五萬元）等數種；賭客在簽賭站內透過電
    腦網路連線至前揭莊周勇設立之賭博網站，以所購之卡號傳輸至前揭機房押注俄
    羅斯輪盤，或由賭客打電話向簽賭站購買點數，簽賭站再傳真密碼及點數給賭客
    ，賭客再進入賭博網站，並打電話至簽賭站下注，每次押注一點至一百點不等（
    一點為一百元），電腦螢幕所顯示之俄羅斯輪盤有紅色、黑色部分及數字「Ｏ」
    等三種圖形供押注，視圓球滾至所在位置之圖形而決定輸贏，押注紅色、黑色而
    押中者賠率為一比一，押注數字「Ｏ」而押中者，可得三十倍之彩金，未押中者
    所下之賭資即由莊周勇取得；另各簽賭站之負責人可從押注之賭資抽取千分之十
    二之利潤，賭博網站之營業時間為每日晚上八時起至十二時止，每九十秒為一場
    ，共一百六十場。賭客己○○○基於概括之犯意，自九十年二月間某日起至九十
    年四月十七日止，在其台中市○○路一一二號住處，撥打Ｚ000000000
    號電話向簽賭站購買點數後，以前開上網及打電話下注之方式，在公眾得出入之
    簽賭站賭博財物；賭客戊○○亦基於概括之犯意，自八十九年十月間某日起至九
    十年三月底某日止，在其台中縣大雅鄉○○村○○○路三十九號住處，向簽賭站
    購買點數後，以前開上網及打電話下注之方式，在公眾得出入之簽賭站賭博財物
    ；賭客丙○○亦基於概括之犯意，於九十年四月十三日起至同年四月十七日止，
    在其台中市○○路七十六巷十二弄十五號住處，向簽賭站購買點數後，以前開上
    網及打電話下注之方式，在公眾得出入之簽賭站賭博財物。
二、嗣於九十年四月十七日晚上九時三十分許，分別在台中縣豐原市○○路綠山巷一
    八六弄二號查獲甲○○，並扣得甲○○所有供犯罪所用之電腦一組、帳冊一本又
    一張、卡號單三張及紀錄單五十五張；另在台中縣烏日鄉○○街四三一號二樓查
    獲乙○○，並扣得乙○○所有供犯罪所用之電視機一台、電腦主機一台、傳真機
    一台、電話機四台；又在台中市○○路一一二號查獲己○○○，並扣得己○○○
    所有供犯罪所用之電腦一組、傳真機一台、押注明細表八張、押注帳單六十八張
    及帳冊一本；復在台中縣大雅鄉○○村○○路三十九號查獲戊○○，並扣得戊○○所有供犯罪所用之傳真機一台、電話一台、簽賭紀錄簿二本及卡號單（傳真紙
    ）二張；另在台中市○○路七十六巷十二弄十五號查獲丙○○，並扣得丙○○所
    有供犯罪所用之電腦主機一組、傳真機一台及帳冊一本。
三、案經台中縣警察局移送暨台中縣警察局豐原分局、霧峰分局及烏日分局報請臺灣
    台中地方法院檢察署檢察官聲請以簡易判決處刑，經本院改依通常程序審理。
    理      由
一、訊據被告甲○○、乙○○、己○○○、戊○○、丙○○對於右揭事實均坦承不諱
    ，核與共犯莊周勇於偵查中供述之情節相符，復有扣案之電腦一組、帳冊一本又
    一張、卡號單三張及紀錄單五十五張（被告甲○○所有）、電視機一台、電腦主
    機一台、傳真機一台、電話機四台（被告乙○○所有）、電腦一組、傳真機一台
    、押注明細表八張、押注帳單六十八張及帳冊一本（被告己○○○所有）、傳真
    機一台、電話一台、簽賭紀錄簿二本及卡號單（傳真紙）二張（被告戊○○所有
    ）、電腦主機一組、傳真機一台及帳冊一本（被告丙○○所有）可資佐證。查被
    告甲○○、乙○○分別提供場所與共犯莊周勇、高鵬齡共同設立簽賭站，而以上
    網及電話下注之方式連線賭博，所設立之簽賭站雖屬住宅，惟既係供不特定人到
    該簽賭站下注或連線下注，自屬公眾得出入之場所；又被告甲○○、乙○○設立
    簽賭站，可從押注之賭資抽取千分之十二之利潤，其二人均有營利之意圖。被告
    甲○○、乙○○、己○○○、戊○○、丙○○之自白核與事實相符，事證明確，
    其等之犯行均堪認定。
二、另訊據被告丁○○固坦承出借住處房間給被告甲○○使用，惟矢口否認有何幫助
    賭博之犯行，辯稱：其將住處房間借給甲○○，不曉得甲○○要經營網路賭博云
    云。然查：被告丁○○業於本院審理時供稱：「（有上網賭博過？）我有試玩二
    次」等語，及被告甲○○於偵查中供稱：「（丁○○玩幾次？）二次，是三月二
    十日當天所玩的」等語，足見被告丁○○自被吉甲○○向其借用住處房間時，已
    知悉被告甲○○所裝設之電腦係為了上網賭博，允無疑義。被告丁○○之所辯無
    非卸飾之詞，不足採信，事證明確，其犯行洵堪認定。
三、核被告甲○○、乙○○意圖營利，供給賭博場所及聚眾賭博，核係犯刑法第二百
    六十八條之意圖營利供給賭博場所罪及意圖營利聚眾賭博罪；又被告甲○○、乙○○設立簽賭站兼與其他簽賭者，同在公眾得出入之場所賭博財物，係犯刑法第
    二百六十六條第一項前段之在公眾得出入之場所賭博財物罪。被告丁○○幫助甲○○經營網路簽賭站，係犯刑法第三十條第一項前段、第二百六十八條、第二百
    六十六條第一項前段之幫助罪。被告己○○○、戊○○、丙○○所為，均係犯刑
    法第二百六十六條第一項前段之在公眾得出入之場所賭博罪。被告甲○○與莊周
    勇、高鵬齡與綽號「陳哥」之成年男子間，及被告乙○○與莊周勇、高鵬齡間，
    分別有犯意聯絡及行為分擔，均為共同正犯。被告甲○○、乙○○先後多次犯前
    開三罪，及被告己○○○、戊○○、丙○○先後多次普通賭博犯行，均各時時間
    緊接，犯罪構成要件相同，顯係基於概括之犯意而為，為連續犯，均應依刑法第
    五十六條規定論以一罪，並加重其刑。被告甲○○、乙○○意圖營利，供給賭博
    場所及意圖營利，聚眾賭博與在公眾得出入之場所賭博財物，均係基於一賭博犯
    意之決定，達成其同犯罪之各個舉動，應屬法律概念之一行為，其等一行為而觸
    犯前開三罪，為想像競合犯，應依刑法第五十五條規定從一情節較重之連續意圖
    營利聚眾賭博罪處斷。被告丁○○以一幫助行為同時觸犯數罪名，為想像競合犯
    ，應依刑法第五十五條之規定從一重之幫助意圖營利聚眾賭博罪處斷。被告丁○○幫助他人犯罪，為從犯，爰依刑法第三十條第二項之規定減輕其刑。查被告丁○○曾於八十二年間因違反山坡地保育利用條例案件，經最高法院判處有期徒刑
    八月確定，於八十七年十二月二十二日執行完畢，此有臺灣高等法院被告全國前
    案紀錄表及臺灣台中地方法院檢察署刑案資料查註紀錄表各一份附卷可稽，其於
    前案執行完畢後，五年內再犯本件有期徒刑以上之罪，係屬累犯，應依刑法第四
    十七條規定加重其刑；並先加重後減輕其刑。爰分別審酌被告六人犯罪之動機、
目的、手段、其等品性及智識程度、所為犯行之時間長短、犯罪所生之危害及其
    等犯罪後之態度等一切情狀，各量處如主文所示之刑，並分別諭知易科罰金或易
    服勞役之折算標準。扣案之甲○○所有之電腦一組、帳冊一本又一張、卡號單三
    張及紀錄單五十五張；被告乙○○所有之電視機一台、電腦主機一台、傳真機一
    台、電話機四台；被告己○○○所有之電腦一組、傳真機一台、押注明細表八張
    、押注帳單六十八張及帳冊一本；被告戊○○所有之傳真機一台、電話一台、簽
    賭紀錄簿二本及卡號單（傳真紙）二張；及丙○○所有之電腦主機一組、傳真機
    一台及帳冊一本，並非當場賭博時所查扣，惟均係其等供賭博所用之物，業據其
    等於本院審理時供述明確，爰依刑法第三十八條第一項第二款之規定宣告沒收。
    另扣案之被告乙○○所有之月曆一本（扣押物品清單載為簽賭記帳本），並無關
    於賭博資料之記載，業經本院當庭勘驗屬實，尚非被告乙○○供犯罪所用之物，
    爰不予宣告沒收，併此敘明。
據上論斷，應依刑事訴訟法第四百五十二條、第二百九十九條第一項前段、刑法第二
十八條、第五十六條、第二百六十八條、第二百六十六條第一項前段、第五十五條、
第三十條、第四十七條、第四十一條第一項前段、第四十二條第二項、第三十八條第
一項第二款、罰金罰緩提高標準條例第一條前段、第二條，判決如主文。
中      華      民      國      九十      年      九    月      五      日
                                   臺灣台中地方法院刑事第七庭
                                       法  官  簡源希
右正本證明與原本無異。
如不服本判決，應於判決送達後十日內向本院提出上訴狀，上訴於臺灣高等法院臺中
分院( 須附繕本 )。
                                        書記官
中     華       民     國      九十      年       九      月     七    日
附錄論罪科刑法條：
刑法第二百六十六條第一項前段：在公共場所或公眾得出入之場所賭博財物者，處一
                              千元以下罰金。
                            （罰金部分依罰金罰鍰提高標準條例提高為十倍）
刑法第二百六十八條：意圖營利，供給賭博場所或聚眾賭博者，處三年以下有期徒刑
                    ，得併科三千元以下罰金。


司法院資訊處製作；財團法人民間司法改革基金會備份。
